臺灣桃園地方法院刑事判決　　　　　　　　　　　　九十三年度易字第一０六０號
　　公　訴　人　台灣桃園地方法院檢察署檢察官
　　被　　　告　丙○○　男　三.
　　指定辯護人　本院公設辯護人戊○○
右被告因恐嚇取財等案件，經檢察官提起公訴（九十三年度偵字第一一三三四號）後
，聲請改依協商程序而為判決，本院判決如左：
    主  文
丙○○共同連續意圖為自己不法之所有，以恐嚇使人將本人之物交付，處有期徒刑拾
月。扣案戶名「施昱君」之誠泰銀行存摺（興隆簡易分行，帳號000000000
0000000號）壹本，提款卡壹張、易利信Ｔ二八型手機壹支，均沒收。
    事實及理由
一、犯罪事實：
    丙○○夥同丁○○（另經本院以九十三年度訴字二０九號判處有期徒刑十月），
    基於共同意圖為自己不法所有之概括犯意聯絡，(1)於民國九十二年七月初某日，
    在桃園縣楊梅鎮○○路一二０號前，由丙○○竊取己○○所有，車牌號碼ＬＩ—
    六八五三號自用小客車，再由丁○○以易利信Ｔ二八型行動電話恐嚇己○○稱：
    需匯款否則不歸還其汽車等語，己○○遂依指示，匯款新臺幣（下同）八千元至
    丁○○所提供誠泰銀行興隆簡易型分行帳號第000000000000000
　　0號帳戶內；(2)於同年七月二十二日，在新竹縣湖口鄉○○路「ＯＫ便利超商」
  　前，由丙○○竊取庚○○所有，車牌號碼二Ｈ—二五八五號自用小客車，再由丁○○以前開行動電話恐嚇庚○○稱：需趕快匯款，否則會燒燬其汽車等語，庚○○遂依指示，匯款一萬六千元至丁○○所提供之上開帳戶內；(3)於同年八月初某
    日，在桃園縣蘆竹鄉○○路八五四號前，竊取甲○○所有，車牌號碼Ｖ二—六四
　　七二號自用小客車，再以前揭行動電話恐嚇甲○○稱：需匯款否則不歸還其汽車
  　等語，甲○○遂依指示，匯款二萬五千元至丁○○所提供之上開帳戶內；(4)於同
    年八月四日上午十時四十分許，在桃園縣龜山鄉○○路上，由丙○○竊取辛○○
    所有，車牌號碼Ｌ八—三六四一號自用小客車，再由丁○○以前揭行動電話恐嚇
    辛○○稱：需趕快匯款，否則會燒燬其汽車等語，辛○○遂依指示，匯款一萬元
    至丁○○所提供之上開帳戶內。丁○○均於上開車主匯款後，持前揭帳戶提款卡
    提領現金後，再與丙○○朋分花用。
二、證據：
    （一）被告於本院審理中之自白。
    （二）被告所不爭執之證人即同案被告丁○○於本院審理時之證詞；證人即被害
          人己○○、庚○○、甲○○、辛○○之警詢筆錄。
    （三）贓物認領保管單、匯款明細表、誠泰銀行興隆簡易型分行帳號第0000
          000000000000號帳戶之存摺存款業務往來約定書、存摺存款
          對帳單、存摺內頁、車輛竊盜車牌失竊資料個別查詢報表─查詢車輛認可
          資料。
    （四）易利信Ｔ二八型手機一支、戶名「施昱君」之誠泰銀行存摺（興隆簡易分
          行，帳號0000000000000000號）一本，提款卡一張扣案
          （九二保管字第四三五二號）。
三、本件經檢察官與被告於審判外達成協商之合意且被告已認罪，其合意內容為：就
    如犯罪事實欄所載之被告犯竊盜罪、恐嚇取財罪，從一重論以恐嚇取財罪，被告
　　願受科刑範圍為有期徒刑十月之宣告。經查前述協商合意並無刑事訴訟法第四百
  　五十五條之四第一項所列情形之一，檢察官聲請改依協商程序而為判決，本院爰
    不經言詞辯論，於協商合意範圍內為協商判決。扣案戶名「施昱君」之誠泰銀行
    存摺一本、提款卡一張，為共犯丁○○向施昱君購得，易利信Ｔ二八型手機一支
    亦為共犯丁○○所有供向車主撥打電話勒索使用，除其中ＳＩＭ卡一枚外（門號
    0000000000號，因係由電信公司與客戶約定租用，所有權屬電信公司
    ），應併依刑法第三十八條第一項第二款之規定，予以宣告沒收。
四、應適用之法條：刑事訴訟法第四百五十五條之二第一項、第四百五十五條之四第
    二項、第四百五十五條之八，刑法第二十八條、第五十六條、第三百二十條第一
    項、第三百四十六條第一項、第五十五條、第三十八條第一項第二款，罰金罰緩
    提高標準條例第一條前段。
五、本判決除有刑事訴訟法第四百五十五條之四第一項第一款、第二款、第四款、第
    六款、第七款所定情形之一，或違反同條第二項規定者外，不得上訴。
六、附記事項：
　　（一）公訴人漏未論及被告對被害人辛○○之竊盜、恐嚇取財犯行，惟此部分與
  　　　　起訴部分具有連續犯及牽連犯之裁判上一罪之關係，應為起訴效力所及，
   　　　 本院自得併予審理。
　　（二）公訴意旨以：被告丙○○於同年七月二十六日十九時許，在桃園縣楊梅鎮
　　　　　○○路五二號前，竊取乙○○所有，車牌號碼Ｗ三—八三八八號自用小客
  　　　　車，以電話恐嚇乙○○稱：需匯款一萬五千元，否則不歸還其汽車等語，
　　　　　惟在乙○○匯款前，經警尋獲乙○○所有之前開汽車而未遂，因認被告就
  　　　　此部分亦涉犯刑法第三百二十條第一項竊盜罪、第三百四十六條第三項、
   　 　　第一項恐嚇取財未遂罪云云，然經證人丁○○於本院審理時到庭證述：車
      　　子是伊去偷的，丙○○不知道，電話也是伊打的等語（本院九十三年十一
        　月二十三日審理筆錄第六頁），另查並無其他證據被告有為此部分之犯行
          ，準此，既無積極證據證明被告丙○○有竊取前揭車輛，並恐嚇乙○○之
          行為，此部分不能證明被告丙○○竊盜、恐嚇取財犯行，惟公訴意旨認此
          部份與前開被告丙○○有罪部分有連續犯及牽連犯之裁判上一罪關係，爰
          不另為無罪之諭知，附此敘明。
七、如有前述例外得上訴之情形，又不服本件判決，得自收受判決送達之日起十日內
    ，向本院提出上訴書狀，上訴於第二審法院。
中　　　華　　　民　　　國　　九十三　　年　　 十二 　　月　　 十四 　　日
                              臺灣桃園地方法院刑事第一庭
                                  審判長法  官 曾淑華
                                        法  官 黃梅淑
                                        法  官 朱美璘
右正本證明與原本無異。
                                        書記官 楊鳳滿
中　　　華　　　民　　　國　　九十三　　年　　 十二 　　月　　 十六 　　日
附錄本案論罪科刑法條：
刑法第三百四十六條：
意圖為自己或第三人不法之所有，以恐嚇使人將本人或第三人之物交付者，處六月以
上五年以下有期徒刑，得併科一千元以下罰金。
以前項方法得財產上不法之利益，或使第三人得之者，亦同。
前二項之未遂犯罰之。
刑法第三百二十條
意圖為自己或第三人不法之所有，而竊取他人之動產者，為竊盜罪，處五年以下有期
徒刑、拘役或五百元以下罰金。
意圖為自己或第三人不法之利益，而竊佔他人之不動產者，依前項之規定處斷。
前二項之未遂犯罰之。
